【裁判字號】    88,易,3645
【裁判日期】    890216
【裁判案由】    傷害
【裁判全文】
臺灣臺中地方法院刑事判決                        八十八年度易字第三六四五號
    公  訴  人  臺灣台中地方法院檢察署檢察官
    被      告  甲○○
右列被告因家庭暴力之傷害案件，經檢察官提起公訴（八十八年度偵字第二一五０二
號），本院判決如左：
    主  文
甲○○連續傷害人之身體，累犯，處有期徒刑肆月，如易科罰金，以參佰元折算壹日
。
    事  實
一、甲○○前曾於民國八十五年間因違反麻醉藥品管理條例案件，經台灣高等法院台
    中分院判處有期徒刑七月確定，於八十八年一月二十八日執行完畢，且係丙○○
    、乙○○二人之姐夫，為家庭暴力防治法第三條第四項之家庭成員。八十八年九
    月五日，甲○○以為其妻楊淑華損壞其車輛之玻璃，遂於同日晚間十時許，前往
    台中縣后里鄉○○村○村路三九九號楊淑華之娘家理論。適楊淑華之弟丙○○、
    乙○○二人在家，堅持不讓甲○○進入屋內，詎甲○○竟即萌生傷害之概括犯意
    ，隨後為進入屋內打人，竟基於毀損及無故侵入住宅之犯意，強行以手拉扯並用
    腳踢踹楊家之門扇，致使門扇底部之滾輪及滑軌損壞，足生損害於丙○○、乙○○，進而未受允准無故侵入楊宅後，連續與丙○○、乙○○二人發生扭打，致使
    丙○○受有頭部外傷合併頭皮下血腫、左上臂擦傷；乙○○受有頭部外傷、右上
    臂瘀傷、腦震盪等傷害。
二、案經丙○○、乙○○訴由臺灣臺中地方法院檢察署檢察官偵查起訴。
    理  由
一、訊據被告甲○○矢口否認右開犯行，辯稱當天抵達楊家後，告訴人丙○○先衝出
    來，其岳父隨即將門關上，後來其與丙○○各拉一端，門扇底部之滾輪及滑軌損
    壞為何損壞，並不清楚，且當天並未進入楊宅，因被丙○○兄弟二人毆打，始與
    其等扭打云云。惟查右開事實業據告訴人等指訴甚明，復有損壞之門扇照片三張
    、行政院衛生署豐原醫院診斷證明書二份附卷可稽，且被告亦於警訊中供稱：「
    當天我因為車輛被妻子楊淑華損毀玻璃，所以我前往找她，我在門口因為丙○○
    不讓我進入，拉扯中紗門跌落，造成乙○○從我身前推我，而丙○○由後再推出
    ，因而衝突發生，我與妻舅兩兄弟誰都不讓誰，雙方就打了起來」等語，是本件
    事證明確，被告確有右開犯行足堪認定，上開否認之詞，不足採信。
二、核被告甲○○與告訴人丙○○、乙○○二人為姐夫與妻舅之關係，業經其等陳明
    在卷，故核被告所為，係犯刑法第二百七十七條第一項之傷害罪、第三百零六條
    第一項無故侵入住宅罪、第三百五十四條之毀損器物罪，而為家庭暴力罪。被告
    連續傷害告訴人丙○○、乙○○之行為，時間緊接，所犯構成要件相同，顯係基
    於概括之犯意反覆為之，為連續犯，應以一罪論，並加重其刑。又其所犯三罪間
    ，具有方法、結果之牽連關係，係牽連犯，應依刑法第五十五條之規定，從一重
    依刑法第二百七十七條第一項之傷害罪處斷，公訴意旨被告所犯三罪，犯意個別
    ，行為互殊，應予分論併罰，尚有未洽。另被告前曾於八十五年間因違反麻醉藥
    品管理條例案件，經台灣高等法院台中分院判處有期徒刑七月確定，於八十八年
    一月二十八日執行完畢之事實，有台灣台中地方法院檢察署刑案資料查註紀錄表
    及本院被告全國前案紀錄表各一份在卷可按，其於五年以內再犯本件有期徒刑以
    上之罪，構成累犯，應依刑法第四十七條之規定，遞加重其刑。爰審酌被告僅因
    細故，即對親人不滿，萌生傷害之犯意，殊值非難，與其犯罪之方法、手段、所
    生危害及犯後態度等一切情狀，量處如主文所示之刑，並諭知易科罰金之折算標
    準。
據上論斷，應依刑事訴訟法第二百九十九條第一項前段，刑法第五十六條、第二百七
十七條第一項、第三百零六條第一項、第三百五十四條、第五十五條、第四十七條、
第四十一條，罰金罰鍰提高標準條例第一條前段、第二條，判決如主文。
中      華      民      國      八十九      年      二    月    十六    日
                                        法  官  莊 深 淵
右正本證明與原本無異。
如不服本判決，應於送達後十日內向本院提出上訴狀（須附繕本），上訴於台灣高等
法院台中分院。
                                        書記官
中      華      民      國      八十九      年      二    月    十六    日
附錄論罪科刑法條
  刑法第二百七十七第一項：
  傷害人之身體或健康者，處三年以下有期徒刑、拘役或一千元以下罰金。


司法院資訊處製作；財團法人民間司法改革基金會備份。
